# 内部交易所涉及的无形资产摊销年限形成的递延所得税负债是否应抵销？

提问人：zzhu123 时间：2022-08-22 17:46:33
陈老师您好！
乙为甲公司的子公司。 2021 年 1 月乙公司将一项已经摊销完毕的无形资产M（账面价值为 0 ）作价 100 万卖给甲公司。
甲公司将该项无形资产M作为无形资产核算，并按 5 年进行摊销，原值 100 万， 2021 年摊销 20 万。
甲公司按税法规定，所得税抵扣时，可以加速按 2 年计提摊销，即税前抵扣额 50 万
由此甲公司产生了无形资产摊销年限的不同而产生了所得税的税法与会计的暂时性差异 30 万，并以此按15%的税率计提了4.5万的递延所得税负债。
不考虑其他因素，由于在合并层面，该无形资产M原值及累计摊销都被抵消干净了，那么在合并层面这个甲公司产生的无形资产摊销年限的暂时性差异形成的递延所得税负债是否需要进行抵消？
谢谢！

回答人：chenyiwei
这里合并报表层面存在两项暂时性差异： 1 、内部交易未实现损益； 2 、该项未实现损益的转回年限与会计上摊销年限的差异。
在合并报表层面，由于内部交易损益已被抵销，该资产的账面价值一直为零。
而其第 1 、 2 年末的计税基础分别为 50 万、 0 。
所以合并报表层面第一年末需确认递延所得税资产7.5。这一点与甲公司自身个别报表层面的递延所得税无关。

提问人：zzhu123 时间：2022-08-23 10:12:42
陈老师您好！
其第 1 年末该项无形资产的计税基础分别为 50 万，账面价值为0.
资产的账面价值 0 小于计税基础 50 万，为可抵扣暂时性差异，确认递延所资产50*15%=7.5万，
由于这里合并报表层面第一年存在两项暂时性差异：
1 、内部交易未实现损益： 原值-摊销 =100-20=80万
2 、该项未实现损益的转回年限与会计上摊销年限的差异：账面摊销-税法摊销=20-50=-30万
请问第一年确认的递延所得税资产7.5万，在报表附注里以什么名目列示？
是全部作为递延所得税资产–内部未实现收益7.5万列，还是作为递延所得税资产–内部未实现收益 80 _15%=12_ 万 和递延所得税负债 _–_ 无形资产摊销年限形成的应纳税暂时性差异 _30_ 15%=4.5万？
谢谢！

回答人：chenyiwei
后者，分别列 12 万和4.5万。